【裁判字號】    90,易,1143
【裁判日期】    900430
【裁判案由】    家庭暴力防治法等
【裁判全文】
臺灣板橋地方法院刑事判決                          九十年度易字第一一四三號
    公  訴  人  臺灣板橋地方法院檢察署檢察官
    被      告  甲○○
右列被告因違反家庭暴力防治法案件，經檢察官提起公訴（九十年度偵字第五三○八
號）暨移送併辦（九十年度偵字第五一三三號），本院判決如左：
    主  文
甲○○違反法院依家庭暴力防治法第十三條所為之禁止實施家庭暴力之裁定，處有期
徒刑參月，如易科罰金，以佰元折算壹日。
    事  實
一、甲○○係之丙○○（起訴書誤載為陳秀春）之夫，二人間具有家庭暴力防治法第
    三條第一款所定之家庭成員關係。甲○○有酗酒惡習，多次對丙○○實施暴力行
    為及出言恐嚇，最後一次係於民國（下同）九十年一月十九日晚間十時三十分許
    ，毆打丙○○，經臺灣板橋地方法院家事法庭依家庭暴力防治法第十三條，於同
    年三月五日以九十年度暫家護字第六五號核發民事暫時保護令，裁定禁止甲○○
    對丙○○實施身體或精神上不法之侵害及騷擾之聯絡行為。詎料甲○○仍同年三
    月九日收受前開保護令後，於同日晚間十一時三十分許，在台北縣中和市○○街
    一四八巷十九弄六號住處，再因細故毆打丙○○，致丙○○受有右手中指、無名
    指紅腫傷、頭後部紅腫傷、左側後一大牙活動之傷害（傷害部分業據撤回告訴）
    ，而違反法院所為禁止實施家庭暴力行為之民事暫時保護令裁定。
二、案經丙○○訴由臺北縣警察局中和分局報請臺灣板橋地方法院檢察署檢察官偵查
    起訴暨移送併辦。
    理  由
一、訊據被告甲○○矢口否認有傷害告訴人丙○○之違反保護令犯行，辯稱：係告訴
    人打伊，並非伊打告訴人，告訴人手部之傷勢，係告訴人從事油炸工作時不慎受
    傷，頭部之傷勢係告訴人之前自己爬梯子受傷云云。惟查：右揭事實業據告訴人
    丙○○於警訊、偵審時指訴明確，復有驗傷診斷書、台灣板橋地方法院民事暫時
    保護令等附卷足憑。證人乙○○（本件現場處理警員）於本院審理時證稱：我們
    接獲民眾報案，我到達現場時，現場凌亂，他們表示都有被打，告訴人手部有受
    傷，頭部有腫脹，現場有折斷之小撞球桿，被告的手部亦有受傷，當天他有喝酒
    ，酒精含量○點二八，當天我有製作家暴調查表，他的兒子在場，看得很清楚。
    再證人所製作之處理家庭暴力案件現場報告表上載，現場在場人，被告與告訴人
    所生之子陳浩源陳稱，我於九十年三月九日晚間十一時四十分回，就見到家中桌
    椅凌亂，我爸爸要我媽媽滾蛋等語。足認二人於九十年三月九日晚間十一時三十
    分許，有發生爭執，告訴人之傷勢若果係之前其他原因造成，現場處理警員當不
    致無法辨認。被告所辯，顯係事後卸責之詞，不足採信，其犯行事證明確，洵堪
    認定。
二、核被告所為，係犯違反家庭暴力防治法第五十條第一款之違反禁止實施家庭暴力
    行為保護令罪。移送併辦意旨與本件已起訴之事實相同，業經審理如前，附此敘
    敘明。審酌被告於接獲保護令後，仍不知警惕，因細故毆打告訴人，致告訴人身
    體上及精神上受有相當傷害，惟告訴人已表示願意原諒被告等一切情狀，量處如
    主文所示之刑，並諭知易科罰金之折算標準，以示懲儆。
三、公訴意旨另以，被告甲○○於九十年三月九日晚間十一時三十分許，在台北縣中
    和市○○街一四八巷十九弄六號住處毆打丙○○，致丙○○受有右手中指、無名
    指紅腫傷、頭後部紅腫傷等多處傷害。因認被告涉有刑法第二百七十七條第一項
    之傷害罪。按告訴乃論之罪，告訴人於第一審辯論終結前得撤回其告訴，又告訴
    經撤回者，應諭知不受理之判決，刑事訴訟法第二百三十八條第一項、第三百零
    三條第三款分別定有明文。告訴人丙○○告訴被告甲○○傷害案件，起訴書認被
    告所為係觸犯刑法第二百七十七條第一項之傷害罪，依同法第二百八十七條前段
    之規定，須告訴乃論。茲據告訴人丙○○撤回告訴，依照首開說明，原應諭知不
    受理之判決，惟此與公訴人起訴，業經本院判處罪刑如前之被告違反保護令罪犯
    行，有方法結果之牽連關係，為裁判上一罪，自不另為不受理之諭知。
據上論斷，應依刑事訴訟法第二百九十九條第一項前段、家庭暴力防治法第五十條第
一款、刑法第十一條前段、第四十一條第一項前段，罰金罰鍰提高標準條例第二條，
判決如主文。
本案經檢察官壽勤偉到庭執行職務。
中      華      民      國    九十      年      四      月     三十     日
                                      臺灣板橋地方法院刑事第四庭
                                          法  官  王  敏  慧
右正本證明與原本無異。
如不服本判決應於送達後十日內向本院提出上訴狀。
                                          書記官  廖  美  紅
中      華      民      國    九十      年      五      月      四      日
附錄本案論罪科刑法條全文：
家庭暴力防治法第五十條：
違反法院依第十三條、第十五條所為之下列裁定者，為本法所稱之違反保護令罪，處
三年以下有期徒刑、拘役或科或併科新臺幣十萬元以下罰金：
一、禁止實施家庭暴力行為。
二、禁止直接或間接騷擾、接觸、通話或其他連絡行為。
三、命遷出住居所。
四、遠離住居所、工作場所、學校或其他特定場所。
五、命完成加害人處遇計畫：戒癮治療、精神治療、心理輔導或其他治療、輔導。


司法院資訊處製作；財團法人民間司法改革基金會備份。
